臺灣臺中地方法院交通事件裁定　　　　 96年度交聲字第343號
原處分機關　交通部公路總局臺中區監理所
異　議　人
即受處分人　乙○○
上列異議人即受處分人因違反道路交通管理處罰條例案件，對於
交通部公路總局臺中區監理所民國96年3月21日所為之裁決（中
監違字第裁60-E00000000號裁決書），聲明異議，本院裁定如下
：
    主  文
異議駁回。
    理  由
一、原處分意旨略以：異議人即受處分人（下稱異議人）乙○○
    之OJ-2918號自小客車，於民國96年2月3日14時44分，在新
    竹市○○路紅線（禁止臨時停車）路段違規停車，經新竹市
    警察局執勤員警以違反道路交通管理處罰條例第56條第1項
    及新竹市使用民間拖吊車暨保管場地管理辦法之作業程序規
    定，製單舉發及執行拖吊，嗣異議人於同年月8日向交通部
    公路總局臺中區監裡所（下稱原處分機關）提出申訴，業經
    原處分機關函詢舉發機關調查結果，仍認異議人違規事實明
    確，乃依道路交通管理處罰條例第56條第1項第1款及同條例
    第85條第1項裁處新臺幣900元罰鍰等語。
二、聲明異議意旨略以：異議人於96年2月3日13時左右，將車牌
    OJ-2918號自用小客車，停放在新竹市○○路81巷路口，因
    上開地點上有設立「禁止臨時停車，例假日除外」的標誌，
    又當日為星期六，致異議人認為該路段假日都可停車，且停
    車位置前後已有五、六台車輛停放，嗣當日14時40分許，異
    議人前往開車時發現其小客車已被員警及拖吊車拖吊。異議
    人認為若上開路段禁止停車，為何於同地點設置「禁止臨時
    停車，例假日除外」的標誌，誤導用路人，爰聲明異議，請
    求撤銷原處分等語。
三、按汽車駕駛人在禁止臨時停車處所停車時，處新臺幣600元
    以上1,200元以下罰鍰，道路交通管理處罰條例第56條第1項
    第1款定有明文。
四、經查：
  (一)本件異議人乙○○於96年2月3日14時44分許，將其所有車號
    OJ-2918號自用小客車，停放在新竹市○○路，而有「在禁
    止臨時停車處所停車」之違規，為舉發單位員警依採證相片
    逕行舉發，並製開舉發違反道路交通管理事件通知單（以下
    稱舉發通知單），且據新竹市警察局函覆：「本案違規地點
    為本市○○路紅線（禁止臨時停車）路段違規停車，違規事
    實明確（黃線路段才可臨時停車），員警依法舉發並無不當
    」等情，有舉發通知單一張暨採證相片二張、新竹市警察局
    96年3月2日竹市警交字第0960006984號函一件等在卷可稽。
  (二)次查，證人即本件舉發通知單製單員警甲○○於本院96年6
    月25日調查時，檢具相關舉發現場照片六張到庭具結證述：
    「... 照片編號二（見本院卷第27頁）是異議人被拖吊的照
    片，其所停放之附近路段，該處畫有停車格部分本來是標示
    黃線，該處有一個『禁止臨時停車，例假日除外』的標誌，
    該路段嗣後從黃線區域改畫為白色停車格，所以就將其上標
    示禁止臨時停車的時間貼掉，至於該標誌現在有無撤掉我不
    清楚，這張照片主要是說明有這種例假日除外的禁止臨時停
    車標誌，只會放在畫有黃線的路段，如果畫有紅線部分是不
    論何時均禁止臨時停車的... 就異議人被拖吊當時所拍攝照
    片顯示（見本院卷第29頁），這是員警發現有違規停車時，
    在拖吊前所為之拍照存證，當時異議人是停在畫有紅線的區
    域，無論何時均不得臨時停車... 在畫有紅線區域，是不可
    能出現『禁止臨時停車，例假日除外』的標誌。」等語綦詳
    ；另異議人於本院訊問時亦陳稱：「在我停車位置的前二、
    三部車的距離開始才是白線區。」等語，更足徵異議人之自
    小客車所停放之位置，並非原為黃線區後改畫為白色停車格
    之處甚明。從而，異議人雖辯稱該處有設置「禁止臨時停車
    ，例假日除外」之標誌，造成混淆云云，惟檢視上開照片，
    異議人停車地點，並非其所指稱之「禁止臨時停車，例假日
    除外」之標誌範圍內，而係該標誌範圍以外之禁止停車之紅
    線區域部分，是以異議人違規事實明確，其前開所辯要無可
    採。
五、縱上所述，異議人於前開時地違規停車事實，已堪認定，原
    處分機關依道路交通管理處罰條例第56條第1項第1款之規定
    ，裁處異議人罰鍰新臺幣900元，並無違誤，本件異議為無
    理由，應予駁回。
六、據上論斷，依道路交通管理處罰條例第87條第2項，道路交
    通案件處理辦法第19條，裁定如主文。
中　　華　　民　　國　　96　　年　　12　　月　　31　　日
                      交通法庭  法  官  廖慧如
上正本證明與原本無異。
如不服本裁定應於送達後五日內向本院提出抗告狀。
                                書記官  王美珍
中　　華　　民　　國　　96　　年　　12　　月　　31　　日
